臺灣臺北地方法院刑事判決
111年度審易字第1363號
公  訴  人  臺灣臺北地方檢察署檢察官
被      告  鍾承祐



上列被告因違反毒品危害防制條例案件，經檢察官提起公訴（11
1年度偵字第11191號），被告於本院準備程序中就被訴事實為有
罪之陳述，經檢察官聲請改依協商程序而為判決，本院進行認罪
協商程序，判決如下：
    主      文
鍾承祐持有第二級毒品，處罰金新臺幣肆萬元，如易服勞役，以
新臺幣壹仟元折算壹日。 
扣案含第二級毒品甲基安非他命殘渣而無法析離之殘渣袋壹只沒
收銷燬之。
    事實及理由
一、本件犯罪事實及證據，除起訴書證據清單編號2「、0000000
    Q」應予刪除，並補充「被告鍾承祐於本院準備程序時之自
    白」為證據外，其餘均引用起訴書之記載（如附件）。
二、本件經檢察官與被告於審判外達成協商之合意且被告已認罪
　　，其合意內容為：被告願受如主文欄所示之刑及沒收。本院
    審酌各情，認上開協商合意並無刑事訴訟法第455條之4第1
    項所列情形之一，檢察官聲請改依協商程序而為判決，本院
    爰不經言詞辯論，於協商合意範圍內為協商判決。
三、附記事項：
　　扣案之殘渣袋1只，經送驗以乙醇沖洗，其內所含微量無法
    秤重之殘渣確含有第二級毒品甲基安非他命成分，此有交通
    部民用航空局航空醫務中心於民國111年3月11日出具之航藥
    鑑字第0000000號毒品鑑定書1份在卷可按（見偵查卷第99頁
    ），而該殘渣袋與內含之毒品殘渣依現行鑑定方法無法完全
    析離，是該殘渣袋與內含之殘渣應整體視為第二級毒品，依
    毒品危害防制條例第18條第1項前段規定宣告沒收銷燬之。
    至於鑑驗耗損部分，因已滅失，毋庸再予宣告沒收銷燬
    。另扣案之卡片刮勺1張，卷內無證據證明與被告本件犯行
    有關，爰不予宣告沒收，附此敘明。　　
四、依刑事訴訟法第455條之2第1項、第455條之4第2項、第455
    條之8、第454條第2項，毒品危害防制條例第11條第2項、第
    18條第1項前段，刑法第11條、第42條第3項前段，判決如主
    文。
五、本判決除有刑事訴訟法第455條之4第1項第1款、第2款、第4
    款、第6款、第7款所定情形之一，或違反同條第2項規定者
    外，不得上訴。
本案經檢察官林鋐鎰提起公訴，檢察官林珮菁到庭執行職務。
中　　華　　民　　國　　111 　年　　10　　月　　13　　日
　　　　　　　　　刑事第二十二庭法　官  莊書雯
上正本證明與原本無異。
如不服本判決應於收受送達後20日內向本院提出上訴書狀，並應
敘述具體理由；其未敘述上訴理由者，應於上訴期間屆滿後20日
內向本院補提理由書（均須按他造當事人之人數附繕本）「切勿
逕送上級法院」。因疫情而遲誤不變期間，得向法院聲請回復原
狀。
              　　　　　　　　　書記官  周玉惠
中　　華　　民　　國　　111 　年　　10　　月　　13　　日
附錄本案論罪科刑法條：
毒品危害防制條例第11條
持有第一級毒品者，處3年以下有期徒刑、拘役或新臺幣30萬元
以下罰金。
持有第二級毒品者，處2年以下有期徒刑、拘役或新臺幣20萬元
以下罰金。
持有第一級毒品純質淨重十公克以上者，處1年以上7年以下有期
徒刑，得併科新臺幣1百萬元以下罰金。
持有第二級毒品純質淨重二十公克以上者，處6月以上5年以下有
期徒刑，得併科新臺幣70萬元以下罰金。
持有第三級毒品純質淨重五公克以上者，處2年以下有期徒刑，
得併科新臺幣20萬元以下罰金。
持有第四級毒品純質淨重五公克以上者，處1年以下有期徒刑，
得併科新臺幣10萬元以下罰金。
持有專供製造或施用第一級、第二級毒品之器具者，處1年以下
有期徒刑、拘役或新臺幣10萬元以下罰金。
附件：
臺灣臺北地方檢察署檢察官起訴書
                                    111年度偵字第11191號
　　被　　　告　鍾承祐　男　21歲（民國00年0月0日生）
　　　　　　　　　　　　住臺北市○○區○○○路0段000巷0
　　　　　　　　　　　　　號
　　　　　　　　　　　　居臺北市○○區○○○路0段000巷0
　　　　　　　　　　　　　號2樓
　　　　　　　　　　　　國民身分證統一編號：Z000000000號
上列被告因違反毒品危害防制條例案件，業經偵查終結，認應提
起公訴，茲將犯罪事實及證據並所犯法條分敘如下：
　　　　犯罪事實
一、鍾承祐明知甲基安非他命屬毒品危害防制條例第2條第2款所
    規定之第二級毒品，不得持有，竟基於持有第二級毒品之犯
    意，於民國110年12月下旬某日晚間，在臺北市○○區○○路00
    號7樓WAVE CLUB Taipei，向綽號「小吳」之真實姓名不詳
    男子，以新臺幣2,000元之價格，購得第二級毒品甲基安非
    他命1包（約0.5公克），並自購得斯時起持有之。嗣於111
    年2月23日20時55分，在臺北市○○區○○街000號為警搜索，當
    場扣得第二級毒品甲基安非他命之殘渣袋1包、卡片刮勺1個
    ，始悉上情。
二、案經臺北市政府警察局信義分局報告偵辦。
　　　　證據並所犯法條
一、證據清單：
編號 證據名稱 待證事實 1 被告鍾承祐之供述 被告坦承於上揭時、地，向綽號「小吳」之成年男子購買取得上開甲基安非他命後持有之事實。 2 臺北市政府警察局信義分局搜索、扣押筆錄，扣押物品目錄表、扣押物品收據各1份、現場照片1份、扣案之第二級毒品甲基安非他命之殘渣袋1包、卡片刮勺1個 證明警方自被告處扣得甲基安非他命殘渣袋1包之事實。  交通部民用航空局航空醫務中心毒品鑑定書（航藥鑑字第0000000、0000000Q號）  
二、核被告所為，係犯毒品危害防制條例第11條第2項之持有第
    二級毒品罪嫌。另扣案之甲基安非他命殘渣袋1包，請依毒
    品危害防制條例第18條第1項前段規定予以宣告沒收銷燬之
    。
三、依刑事訴訟法第251條第1項提起公訴。
　　此　致
臺灣臺北地方法院
中　　華　　民　　國　 111　　年　　6 　　月　　20　　日
　　　　　　　　　　　　　　　檢　察　官　林鋐鎰
本件正本證明與原本無異
中　　華　　民　　國　 111　　年　　7 　　月　　 7  　日
                              書  記  官  陳亭諠